【裁判字號】    89,易,1694
【裁判日期】    900420
【裁判案由】    竊盜
【裁判全文】
臺灣彰化地方法院刑事判決                        八十九年度易字第一六九四號
    公  訴  人  臺灣彰化地方法院檢察署檢察官
    被      告  甲○○
右列被告因竊盜案件，經檢察官提起公訴（八十九年度偵字第七四０四號），本院判
決如左：
    主      文
甲○○竊盜，累犯，處拘役伍拾玖日，如易科罰金，以參佰元折算壹日。
    事      實
一、甲○○前曾於民國（下同）八十二年間因犯煙毒等案件，經本院判處有期徒刑三
    年三月確定，於八十四年九月十一日假釋，後因其於八十三年間復犯妨害自由等
    案件，經法院判處有期徒刑三月及八月確定，更定其刑為有期徒刑四年，並撤銷
    假釋後入監服刑，於八十九年一月十五日執行完畢，仍不知悔改；復意圖為自己
    不法之所有，於八十九年十月一日下午七時十分許，在彰化縣花壇鄉○○村○○
    路三十三號一樓其友人乙○○經營之當代洋煙行內，與乙○○飲酒後，趁乙○○
    不注意時，竊取店內新台幣一千八百八十元之「大衛杜夫」香煙四條，得手後，
    即搭乘乙○○為其喚來之計程車離去；嗣於離去時因掉落前開竊得之香煙一條，
    為乙○○發覺，除以電話連絡計程車折回外，並報警處理。
二、案經彰化縣警察局彰化分局報請臺灣彰化地方法院檢察署檢察官偵查起訴。
    理      由
一、訊據被告矢口否認有右揭犯行，辯稱：伊已喝醉，不知發生何事云云；經查，被
    告右開竊盜犯行，業據被害人乙○○指訴綦詳，並經證人即前往處理之警員蔡卯
    生證述屬實，且有贓物認領保管單附卷可證。雖被告在審理中辯稱：伊酒醉不知
    情云云，然證人蔡卯生證稱：被告當時有承認竊盜，其尚能對答等語，顯見被告
    當時並無心神喪失或耗弱之情狀，其所辯係諉卸之詞，不足採信，被告犯行堪以
    認定。
二、核被告所為，係犯刑法第三百二十條第一項之罪。被告前曾於八十二年間因犯煙
    毒等案件，經本院判處有期徒刑三年三月確定，於八十四年九月十一日假釋，後
    因其於八十三年間復犯妨害自由等案件，經法院判處有期徒刑三月及八月確定，
    更定其刑為有期徒刑四年，並撤銷假釋後入監服刑，於八十九年一月十五日執行
    完畢，此有台灣彰化地方法院檢察署刑案資料查註紀錄表乙紙附卷可稽，其受此
    有期徒刑執行完畢後，五年以內再犯本件有期徒刑以上之罪，應依累犯規定加重
    其刑。爰酌被告犯罪之動機、目的、手段、所生之危害及犯罪後之態度等一切情
    狀，量處如主文所示之刑，並諭知易科罰金之折算標準，以示懲儆。
三、據上論斷，應依刑事訴訟法第二百九十九條第一項前段、刑法第三百二十條第一
    項、第四十七條、第四十一條第一項，罰金罰鍰提高標準條例第一條前段、第二
    條，判決如主文。
本案經檢察官黃淑媛到庭執行職務。
中      華      民      國      九十    年      四      月      二十    日
                                  臺灣彰化地方法院刑事第二庭
                                        法      官  謝  仁  棠
右正本證明與原本無異。
如不服本判決，應於送達後十日內向本院提出上訴狀( 須附繕本 )。
告訴人或被害人對於判決如有不服具備理由請求檢察官上訴者，其上訴期間之計算係
以檢察官收受判決正本之日期為準。
                                        法院書記官  于  淑  真
中      華      民      國      九十    年      四      月      二十四  日
刑法第三百二十條
意圖為自己或第三人不法之所有，而竊取他人之動產者，為竊盜罪，處五年以下有期
徒刑、拘役或五百元以下罰金。
意圖為自己或第三人不法利益，而竊佔他人之不動產者，依前項之規定處斷。
前二項之未遂犯罰之。


司法院資訊處製作；財團法人民間司法改革基金會備份。
